

# CONTACT +33761238449 adrienthevon@gmail.com TOULOUSE Permis A & B www.adrienthevon.fr

# **ADRIEN THEVON**

DÉVELOPPEUR WEB ET WEB MOBILE

## À PROPOS DE MOI

J'ai 27 ans et i'ai décidé de me reconvertir dans le milieu du développement web et de la programmation il y a 2 ans.

Passionné d'informatique depuis toujours, et curieux de nature, je suis autant à l'aise en autonomie qu'en équipe!

De la création d'interface à la gestion d'API et utilisation de base de données en passant par la résolution de problèmes divers, je sais me montrer efficace et coopératif.

# LANGAGES FAVORIS





Next.is







**Typescript** 

Sass

Nest.is

SQL



## **PROJETS EN COURS**

- Portfolio pour un responsable de communication digital
  - Next.js, Framer Motion
- Visual\_Xperience (projet 3D interactif)
  - React Three Fiber

## ÉTUDES

Formation Développeur Web et Web Mobile Fullstack JS:

- HTML, CSS, Javascript
- · React, Node, MySQL, MongoDB
- · Api REST, 2022-2023

#### CEFIM (Tours 37)

Autoformation au développement et langages de programmation 2021-2022

#### freeCodeCamp.com

Langues Étrangères Appiquées (Anglais/Espagnol) 2014-2015

#### Université François-Rabelais (Tours 37)

Bac Sciences Techniques du Management et de la Gestion 2010-2014

Lycée Léonard de Vinci (Amboise 37)

## **SOFT SKILLS**

- - Teamwork
- Créativité
- **Optimisme**
- Curiosité
- Adaptabilité
- Autonomie

## **EXPÉRIENCES**

Développeur Web et Web Mobile (Stage) Création d'un configurateur de trophées et médailles Projet Fullstack (Maguettage avec Figma)

- Front-end
- · Back-end
- Vite (React) CSS
- Nest.js + TypeORM PostgreSQL
- Swiper.js
- Docker Compose

Coque En Bois (Pocé-sur-cisse 37)

2023

Création de plusieurs web applications

- Front-end: React
- Back-end: Node.js

CEFIM (Tours 37)

2022-2023

Conseiller Technico-commercial (VRP)

KparK (Blois 41)

2019-2020

Postier / Agent de tri

La Poste (Amboise 37)

2015-2019

## **HOBBIES**

- Informatique
- Musique / Instruments
- Programmation
- Guitare
- Jeux Vidéos
- Batterie